

# SARA RODRIGUEZ

## WISSENSCHAFTSKOMMUNIKATION SPEZIALISTIN

Arbeitserlaubnis B1

Knüslistrasse, 3 8004 Zürich Telefon: 0786440426

E- Mail: srmartinez20@gmail.com Website: sararodmar.github.io/

#### ÜBER MICH

Dynamischer und motivierter Professional mit nachweislicher Erfahrung in der Herstellung und Aufbau von Beziehungen, dem Management von Projekten und Veranstaltungen vom Konzept bis zur Fertigstellung, dem Entwerfen von Kommunikationsstrategien und dem Trainieren von Einzelpersonen zum Erfolg. Mit meinem Kommunikationshintergrund und meiner Leidenschaft für den naturwissenschaftlichen Unterricht versuche ich, die Kommunikationslücke zwischen Wissenschaftlern und der Öffentlichkeit zu schließen.

#### **WORK EXPERIENCE**

#### OUTREACH COORDINATOR

Princeton University

- Verwaltung von über 20 Wissenschaftskommunikations- und Bildungsprogrammen für die Gemeinde, Universität, Industrie und politische Entscheidungsträger (internationale Konferenzen, Workshops, Veranstaltungen)
- Verwaltung von der Kommunikationsstrategie für Presse- und Medienarbeit, soziale Medien (Facebook, Instagram, Twitter) und Websites
- Angebotserstellung und -verwaltung für unser 30-Millionen-Dollar-Stipendium der National Science Foundation für die Abteilung Education Outreach

#### Wichtigsten Erfolge

- Entwickelte und leitete die Kommunikationsstrategie für Princetons ersten zweisprachigen Wissenschaftstag "Dia de la Ciencia", eine äußerst erfolgreiche Veranstaltung, speziell für ünderrepräsentierte Gruppen
- Gründer und Leiter von SCENe, einer Workshopserie für Wissenschaftskommunikation, die in Princeton geboren wurde und in den gesamten USA durchgeführt wird
- Als "Gesicht von Princeton" ausgewählt und in allen Medienkanälen der Universität Princeton als Anerkennung für meine hervorragende Teamarbeit und Führungsqualität aufgeführt

#### PROJEKTASSISTENTIN

Mathematica Policy Research

- Verwaltung von Forschungsprojekten in den Bereichen Sozial-, Wissenschaftsund Gesundheitspolitik der Regierung der USA
- Netzwerkmanagement von Forschungspartnern
- Übersetzung ins Spanisch und Überprüfung relevanter Forschungsdokumente

JAN 2016 - JUNI 2019

MÄRZ 2015 - DEZ 2015

2018 - EXP. 2020

2012-2013

2010-2014

2019

2017

2017

#### AUSBILDUNG

STATE UNIVERSITY OF NEW YORK

Science & the Public Master - Politik, Bildung und Kommunikation | REMOTE

JOHANNES GUTENBERG UNIVERSITÄT MAINZ

B.A. Wissenschaftsübersetzung & Dolmetschen | 3. Studienjahr mit Erasmus-Stipendium

AUTONOMOUS UNIVERSITY OF BARCELONA

Bachelor of arts, Wissenschaftsübersetzung & Dolmetschen | Anerkennungen

#### **AUSGEWÄHLTE PUBLIKATIONEN**

- 1. Steinberg, D., Rodriguez, S., Monroe, C. (April, 2019). "Science Communication Workshops at a University Level, Guidelines & Analysis". Chapter in Implementation Manual for Universities and Research Centers. Portal to the Public.
- 2. Rodriguez, S. Untertitelübersetzung des lebenden Geschichtsfilms "A Visit with Marie Curie", by STEM on Stage (2018).
- 3. Steinberg, D., Rodriguez, S. (2018). "Humanity Needs Dreamers On Media and Science". American Chemical Society (ACS), March Conference in New Orleans, LA.

#### ZERTIFIKATE

Management Development Certificate - Princeton University

EFRI-REM Mentor Training Facilitator Certification - University of Wisconsin-Madison

Portal to the Public Workshop Leader Certification.

#### KOMPETENZEN

#### Kommunikation

- Strategische Planung
- Storytelling
- Tiefes Verständnis der wissenschaftlichen Sprache, der Semiotik und der vertikalen Übersetzung
- Wissenschaftliches Schreiben
- Management
- Materialentwicklung (Print & Online): Plakate, • Analytische Demos, Anzeigen, etc.

#### Management

- Projektmanagement
- Veranstaltungsplanung: internationale Konferenzen, Schulen, Workshops, Symposien, Shows
- Grant-Entwicklung & Bewerbung
- Verwaltungsmaterial: Berichte, Newsletter, Artikel Entwicklung
- Social Media & Website- Hochschulmanagement / Webdesign & Erstellung Coaching
  - Organisatorische

  - kritisches Denken

### **Technische**

- Microsoft Office
- Design-Tools: alle Adobe-Produkte (Illustrator, Photoshop, InDesign)
- Online Werkzeuge (Canva, Lucidpress)
- UX, Content-
- digitaler Portfolios
- Unternehmenstools: Concur, Drupal, PeopleSoft

Französisch: A2

#### **SPRACHEN**

Englisch: C2 Spanisch: native Deutsch: C1.2 Katalanisch: native

Bitte zögern Sie nicht, mich unter meiner E-Mail-Adresse srmartinez20@gmail.com oder Telefonnummer 0786440426 zu kontaktieren. Auf Anfrage kann ich Zertifikate für alle oben genannten Informationen und Referenzschreiben bereitstellen.